---
#title: "Reporte CrediMetrics"
output: 
  pdf_document:
    includes:
      in_header: /Users/arturocarreno/Riesgo_de_Credito/App/preambulo.tex
params:
  var1: NA  
  var2: NA
  var3: NA
  var4: NA
  var5: NA
---
# Reporte CreditMetrics

Se implemento la metodológía *CreditRisk+* para hallar las métricas de riesgo de crédito asociada a la cartera de clientes de la institución. A continuación se presentan las variables y resultados:

## Exposición por Clase

La exposición por por clase de la cartera de clientes de la institución es:

```{r, echo=FALSE, results='asis'}
library(knitr)
options(scipen=999)

by_cla <- group_by(params$var3, calif)

l3 <- as.data.frame(summarise(by_cla, sum(creditos)))

colnames(l3) <- c("Calificación","Monto")

kable(l3)
```


## Matriz de Transición

La matriz de transición que modela las probabilidades de cambio entre categorias de la institución fue: 

```{r, echo=FALSE, results='asis'}
library(knitr)

l <- params$var1
l <- l[,-c(1)]

kable(l)

```

## Pérdida por clase

La pérdida por clase esperada en porcentaje usadas son:

```{r, echo=FALSE, results='asis'}
library(knitr)

l2 <- params$var2

kable(l2)

```

\newpage

```{r, echo=FALSE, fig.width = 6,fig.height=3,fig.align = "center"}


sim <- params$var4
```

## Simulación de Pérdidas

Se procedio a simular escenarios de pérdida para poder estimar las métricas de riesgo. El número de simulaciones fue de `r sim`, obteniendo un histograma de perdidas:


```{r, echo=FALSE, fig.width = 6,fig.height=2.5,fig.align = "center"}

gra <- params$var5
gra[[5]]
```






