---
#title: "Reporte CreditRisk+"
output: 
  pdf_document:
    includes:
      in_header: /Users/arturocarreno/Riesgo_de_Credito/App/preambulo.tex
params:
  var1: NA
  var2: NA
  var3: NA
  var4: NA
  var5: NA
  var6: NA
  var7: NA
  var8: NA
  
  
---

```{r, include=FALSE}
unidad <- params$var1
```

# Reporte CreditRisk+

Se implemento la metodológía *CreditRisk+* para hallar las métricas de riesgo de crédito asociada a la cartera de clientes de la institución. Se inicio la metodología agrupando los créditos por una únidad fija, la cual fue preestablecida en `r unidad`. A continuación se presentan los resultados:

## Incumplimientos

La distribución de incumplimientos calculada es

```{r, echo=FALSE, fig.width = 6,fig.height=2.5,fig.align = "center"}

params$var2
```

```{r, echo=FALSE, fig.width = 6,fig.height=3,fig.align = "center"}

ic <- round(as.numeric(params$var3),0)
```

Por la cual se espera un numéro de `r ic` incumplimientos.

## Pérdidas
La distribución de pérdidas calculada es


```{r, echo=FALSE, fig.width = 6,fig.height=2.5,fig.align = "center"}

params$var4
```

```{r, echo=FALSE, fig.width = 6,fig.height=3,fig.align = "center"}
options(scipen=999)

pe <- round(params$var5[[1]]*unidad,0)
```

```{r, echo=FALSE, fig.width = 6,fig.height=3,fig.align = "center"}


con <- params$var6
```

Por la cual se espera una pérdida de `r pe` Bs

\newpage

## Métricas de Riesgo

A continuación se presentan las métricas de riesgo correspondientes a la metodología CreditRisk+, las cuales son: perdida esperada, valor en riesgo y valor en riesgo condicionado, con un nivel de confianza del `r con`% 

```{r, echo=FALSE, results='asis'}
library(knitr)
metr <- c(paste(round(params$var5[[1]]*unidad,0),"Bs"),paste(round(params$var5[[2]]*unidad,0),"Bs"),paste(round(params$var5[[3]]*unidad,0),"Bs"))


names(metr) <- c("Pérdida Esperada","Valor en Riesgo","Valor en Riesgo Condicional")
metr <- as.data.frame(metr)
colnames(metr) <- ""

kable(metr)

```

## Prueba de Estres

```{r, echo=FALSE, fig.width = 6,fig.height=3,fig.align = "center"}


stress <- as.numeric(params$var7)*100
pe <- round(as.numeric(params$var8),0)*unidad
```

Se procedio a realizar una prueba de estres sobre la metodología CreditRisk+ con un nivel de estres del `r stress`% obteniendo una perdída esperada de `r pe`Bs.

