---
#title: "Reporte CrediMetrics"
output: 
  pdf_document:
    includes:
      in_header: /Users/arturocarreno/Riesgo_de_Credito/App/preambulo.tex
params:
  var1: NA  
  var2: NA
  var3: NA
  var4: NA
  var5: NA
  var6: NA
  var7: NA
  var8: NA
---
# Reporte CreditMetrics

Se implemento la metodológía *CreditMetrics* para hallar las métricas de riesgo de crédito asociada a la cartera de clientes de la institución. A continuación se presentan las variables y resultados:

## Exposición por Clase

La exposición por por clase de la cartera de clientes de la institución es:

```{r, echo=FALSE, results='asis'}
library(knitr)
options(scipen=999)

by_cla <- group_by(params$var3, calif)


 l3 <- as.data.frame(summarise(by_cla, sum(creditos)))
# 
 colnames(l3) <- c("Calificación","Monto")
 
 l3["Monto"] <- suppressWarnings(format(l3["Monto"], big.mark=".", scientific = FALSE))
 

kable(l3)
```


## Matriz de Transición

La matriz de transición que modela las probabilidades de cambio entre categorias de la institución fue:

```{r, echo=FALSE, results='asis'}
library(knitr)

l <- params$var1


kable(l)

```

## Pérdida por clase

La pérdida por clase esperada en porcentaje usadas son:

```{r, echo=FALSE, results='asis'}
library(knitr)

l2 <- params$var2

kable(l2)

```

\newpage

```{r, echo=FALSE, fig.width = 6,fig.height=3,fig.align = "center"}


sim <- params$var4
```

## Simulación de Pérdidas

Se procedio a simular escenarios de pérdida para poder estimar las métricas de riesgo. El número de simulaciones fue de `r sim`, obteniendo un histograma de perdidas:


```{r, echo=FALSE, fig.width = 6,fig.height=2.5,fig.align = "center"}

gra <- params$var5
gra[[5]]
```



## Métricas de Riesgo

```{r, echo=FALSE, fig.width = 6,fig.height=3,fig.align = "center"}


con <- params$var6
```

A continuación se presentan las métricas de riesgo correspondientes a la metodología CreditMetrics, las cuales son: perdida esperada, valor en riesgo y valor en riesgo condicionado, con un nivel de confianza del `r con`%

```{r, echo=FALSE, results='asis'}
library(knitr)
metr <- c(paste(round(params$var7[[1]],0),"Bs"),paste(round(params$var7[[2]],0),"Bs"),paste(round(params$var7[[3]],0),"Bs"))


names(metr) <- c("Pérdida Esperada","Valor en Riesgo","Valor en Riesgo Condicional")
metr <- as.data.frame(metr)
colnames(metr) <- ""

kable(metr)

```


## Prueba de Estres

```{r, echo=FALSE, fig.width = 6,fig.height=3,fig.align = "center"}


stress <- as.numeric(params$var8)*100
pe <- round(as.numeric(params$var7[[4]]),0)
```

Se procedio a realizar una prueba de estres sobre la metodología CreditRisk+ con un nivel de estres del `r stress`% obteniendo una perdída esperada de `r pe`Bs.


