---
title: "Reporte Credimetrics"
output: pdf_document
params:
  titulo: NA
  titulo2: NA
  titulo3: NA
  titulo4: NA
  titulo5: NA
  titulo6: NA
  titulo7: NA
  titulo8: NA
  titulo9: NA
---

```{r setup, include=FALSE}
knitr::opts_chunk$set(echo = TRUE)
```

##  Informe de Riesgo de Credito

Este docuemento es un reporte de riesgo de credito, basado en la metodología CrediRisk+. En el presente informe observamos métricas que cuantifican el riesgo de credito (VaR, Perdida Esperada, TVaR).

Las variables usadas para la creacion del score de la cartera de clientes fueron:

```{r, echo=FALSE, results='asis'}
library(knitr)
mod <- params$titulo5
modn <- as.data.frame(names(mod$coefficients)[2:length(names(mod$coefficients))])
names(modn) <- c("Variables")
kable(modn)
```

El grafico acontinuación conocido como ROC es un indicador del ajuste del modelo.

```{r, echo=FALSE}
plot(params$titulo6)
```

```{r, include=FALSE}
parame <- params$titulo7
unidper <- params$titulo8
juni <- params$titulo9
```



Para realizar este modelo se uso un análisis de *Regresión Lineal Generalizada* donde el enlace que se escogio fue *`r parame`* 




Para el desarrollo de la metología CreditRisk+ se usaron los siguientes parametros: 

* Como únidad de perdida se considero como `r unidper`
* Como porcentaje de recuperación en caso de incumplimiento se considero como el  `r juni`





```{r, echo=FALSE, results='asis'}
library(knitr)
w<-data.frame(c("Perdida Esperada","VaR", "TVaR"),c(params$titulo3,params$titulo2,params$titulo4))

colnames(w) <- c("Metrica","Valor")

kable(w)

```



