---
title: "Reporte Credimetrics"
output: pdf_document
params:
  titulo: NA
  titulo2: NA
  titulo3: NA
  titulo4: NA
  titulo5: NA
  titulo6: NA
---

```{r setup, include=FALSE}
knitr::opts_chunk$set(echo = TRUE)
```

##  Informe de Riesgo de Credito

Este docuemento es un reporte de riesgo de credito, basado en la metodología CrediRisk+. En el presente informe observamos métricas que cuantifican el riesgo de credito (VaR, Perdida Esperada, TVaR).

Las variables usadas para la creacion del score de la cartera de clientes fueron:

```{r, echo=FALSE, results='asis'}
library(knitr)
mod <- params$titulo5
modn <- as.data.frame(names(mod$coefficients)[2:length(names(mod$coefficients))])
names(modn) <- c("Variables")
kable(modn)
```

El grafico acontinuación conocido como ROC es un indicador del ajuste del modelo.

```{r, echo=FALSE}
plot(params$titulo6)
```


```{r, echo=FALSE, results='asis'}
library(knitr)
w<-data.frame(c("Perdida Esperada","VaR", "TVaR"),c(params$titulo3,params$titulo2,params$titulo4))

colnames(w) <- c("Metrica","Valor")

kable(w)

```


```{r, include=FALSE}
s <- plot(params$titulo6,legacy.axes=T)

```

el rvalor es: 


## Including Plots

You can also embed plots, for example:

Note that the `echo = FALSE` parameter was added to the code chunk to prevent printing of the R code that generated the plot.
